【裁判字號】    91,易,4480
【裁判日期】    920214
【裁判案由】    贓物
【裁判全文】
臺灣高雄地方法院刑事判決                        九十一年度易字第四四八號
    公  訴  人  臺灣高雄地方法院檢察署檢察官
    被      告  甲○○  男二十.
右列被告因贓物案件，經檢察官提起公訴（九十一年度偵緝字第一六三四號），本院
判決如左：
    主  文
甲○○收受贓物，累犯，處有期徒刑陸月，如易科罰金，以參佰元折算壹日。
    事  實
一、甲○○曾於民國（下同）八十八年間因竊盜案件，經台灣高等法院高雄分院以八
    十九年上易字第六九三號判決判處有期徒刑一年十月確定，於九十一年五月十日
    執行完畢，詎仍不知悔改，於九十一年七月十四日，在高雄縣大寮鄉昭明村某處
    ，明知不詳姓名年籍綽號「傻德」之成年男子，所交付車牌號碼號ＰＴＮ—九九
    ０號重型機車（該機車係乙○○○所有，於九十一年七月八日下午九時許，在高
    雄市○○區○○路二號前，遭不詳姓名年籍之人竊取）係來路不明之贓車，卻仍
    向其借用騎乘而收受該車，嗣於同年月十六日十二時五十分許，在高雄縣林園鄉
    ○○○路「唐榮公墓」前為警查獲。
二、案經高雄縣警察局林園分局報請台灣高雄地方法院檢察署檢察官偵查起訴。
    理  由
一、訊據被告甲○○固不否認於右揭時、地，收受不詳姓名年籍綽號「傻德」之成年
    男子所交付之車牌號碼ＰＴＮ—九九０號重型機車一輛，惟矢口否認有何收受贓
    物之犯行，辯稱：當時因自己之機車送修，僅暫向「傻德」借用機車，不知該車
    係贓車云云。經查：右開重型機車一輛，係乙○○○所有，於九十一年七月八日
    下午九時許，在高雄市○○區○○路二號失竊之事實，業據證人即被害人乙○○
    ○於警訊時指訴明確，並有贓物認領保管收據、及車輛尋獲電腦輸入單各乙紙附
    卷可稽，顯見該機車確係被害人乙○○○失竊之贓車無訛。被告雖辯以不知綽號
    「傻德」交付之機車為贓車云云，惟被告向「傻德」借用該機車時，要求「傻德
    」交付行車執照等車輛證明文件，「傻德」卻無法提出一節，為被告所自承在卷
    （見本院九十二年一月七日訊問筆錄），按一般駕駛車輛之人均知應隨身攜帶車
    輛之行車執照或相關之車籍資料，以便警方臨檢時得提出證明其車輛具有正當來
    源之相關佐證，被告在收受該機車，要求「傻德」交付行車執照，其卻無法提出
    時，理應對該車之來源有所懷疑，況「傻德」並未交付機車鑰匙予被告，僅告知
    持自己鑰匙即可開啟該車等情，亦為被告供述明確（見本院九十二年一月七日訊
    問筆錄），衡情各機車鑰匙理應無法混用，倘該機車確有正當來源，何以「傻德
    」並無該車鑰匙，且知悉被告所持鑰匙亦可開啟該台機車，由此益足徵被告對於
    「傻德」所交付之上開機車乃來路不明之贓車一節實已知之甚詳。是被告前揭所
    辯，應係事後卸責之詞，不足採信。本件事證明確，被告犯行洵堪認定。
三、核被告所為，係犯刑法第三百四十九條第一項之收受贓物罪。又其曾於八十八年
    間因竊盜案件，經台灣高等法院高雄高分院以八十九年上易字第六九三號判決判
    處有期徒刑一年十月，於九十一年五月十日執行完畢之事實，有台灣高等法院被
    告全國前案紀錄表及台灣高雄地方法院檢察署刑案資料查註紀錄表各一紙在卷可
    按，其於五年以內再犯本件最重本刑為有期徒刑以上之罪，為累犯，應依刑法第
    四十七條之規定加重其刑，爰審酌被告前曾有財產犯罪前科，素行非佳，為貪圖
    一時便利，明知所借用之機車為贓車，仍收受騎乘使用，對被害人造成損害，助
    長竊風，犯後復飾詞狡卸，態度難認良好等一切情狀，爰量處如主文所示之刑，
    並諭知易科罰金之折算標準。至扣案機車鑰匙，雖為被告所有，且為開啟上開機
    車所用之物，惟與收受贓物之犯行間並無關聯，難認係供犯罪所用之物，爰不另
    為沒收之諭知，附此敘明。
據上論斷，應依刑事訴訟法第二百九十九條第一項前段、刑法第三百四十九條第一項
、第四十七條、第四十一條第一項、罰金罰鍰提高標準條例第一條前段、第二條，判
決如主文。
本案經檢察官吳傑人到庭執行職務。
中      華      民      國      九十二      年      二    月    十四    日
                                  臺灣高雄地方法院刑事庭
                                      審判長法官    黃三友
                                            法官    曾淑娟
                                            法官    黃宗揚
右正本證明與原本無異。
如不服本判決，應於判決送達後十日內，向本院提出上訴狀。
                                          書記官    陳掌珠
中      華      民      國      九十二      年      二    月    十四    日
附錄本案判決論罪科刑法條：
刑法第三百四十九條第一項
收受贓物者，處三年以下有期徒刑、拘役或五百元以下罰金。


司法院資訊處製作；財團法人民間司法改革基金會備份。
